【裁判字號】    97,交聲,18
【裁判日期】    970219
【裁判案由】    聲明異議
【裁判全文】
臺灣彰化地方法院交通事件裁定           97年度交聲字第18號
原處分機關  交通部公路總局臺中區監理所彰化監理站
異  議  人
即受處分人  甲○○
上列受處分人因違反道路交通管理處罰條例案件，對於交通部公
路總局臺中區監理所彰化監理站民國96年12月13日所為之處分（
彰監四字第裁64-I00000000號裁決書），聲明異議，本院裁定如
下：
    主      文
異議駁回。
    理      由
一、原處分意旨略以：駕駛人甲○○駕駛車牌號碼N8-249號營業
    小客車，於96年12月3日8時24分，在彰化市○○路○段571號
    前，因有「在設有禁止臨時停車標線處所臨時停車」（裁決
    書誤載為「在設有禁止臨時停車標誌處所臨時停車」）之違
    規事由，為警當場掣單舉發，受處分人於舉發通知單上所載
    應到案日期前向原處分機關提出申訴，經原處分機關函請舉
    發單位調查結果，仍認受處分人確有前開違規臨時停車之行
    為，原處分機關乃依道路交通管理處罰條例第55條第 3款裁
    處受處分人罰鍰新台幣（下同）300 元，於法應無不合等語
    。
二、聲明異議意旨略以：伊駕駛N8-249號計程車至彰化市○○路
    ○段571號遭警員開立違規通知單，經伊向主管機關提出申訴
    後，舉發單位回覆函文仍認伊有將車停放在違規地點，此乃
    錯誤的舉發，並堅稱伊行駛至上述違規地點時，其安全帶並
    未解開，引擎亦未熄火，請警員許建勳提出現場照片證明伊
    有違規行為，為此提出本件聲明異議，並請求撤銷原裁定。
三、按禁止臨時停車線為紅色實線，用以指示禁止臨時停車路段
    ，道路交通標誌標線號誌設置規則第169 條第1 項、第2 項
    定有明文。次按汽車駕駛人臨時停車時，在設有禁止臨時停
    車標誌、標線處所臨時停車者，處新臺幣300 元以上600 元
    以下罰鍰，道路交通管理處罰條例第55條第第3 款亦有明文
    。又所謂臨時停車，係指車輛因上、下人、客，裝卸物品，
    其引擎未熄火，停止時間未滿3 分鐘，保持立即行駛之狀態
    ，亦為同條例第3 條第9 款所明定。
四、經查：
  (一)本件受處分人即異議人甲○○（下稱受處分人）駕駛車牌號
    碼N8-249號營業自用小客車，在彰化市○○路○ 段571 號前
    ，因有「在設有禁止臨時停車標線處所臨時停車」之違規事
    實，為執勤警員攔查並掣單舉發等情，有彰化縣警察局掣開
    之彰警交字第I00000000 號舉發違反道路交通管理事件通知
    單、彰化縣警察局彰化分局96年12月11日彰警分五字第0960
    03 6298 號函影本各1 紙在卷可稽。本件受處分人對於駕駛
    車輛於上開違規時間、地點，為警攔查並當場舉發乙節，並
    不爭執，惟堅詞否認上述違規行為。然經本院調查時，證人
    即執勤警員許建勳到庭結證稱：「（問：可否簡單說明一下
    開單經過？）當天我跟陳文祥巡佐執行早上8 點到10點交通
    稽查勤務，在彰化市○○路○ 段573 號前，一個營業小客車
    N8-249號在紅線違規停車，我們到的時候，當時計程車已經
    熄火，當時受處分人坐在計程車上準備載客，我們就依法告
    發。」、「（問：是否確定當時計程車是停車狀況？）我們
    到的時候，確定計程車是熄火，但是受處分人是坐在計程車
    上，我們當場告發，受處分人也有簽名，同年10月1 日受處
    分人也曾經因為紅線停車，受我們開單告發過，該地點是彰
    化火車站對面圓環的轉角，那邊有一些攤販餐廳，該地點我
    已經告發7 、8 件，地點都一樣。」等語綦詳（見本院97年
    2 月4 日訊問筆錄第2 至3 頁），衡諸本件舉發警員於執行
    舉發違規之交通勤務時，係於白日在人車來往之路邊，其係
    本於發現受處分人有前揭違規行為之認知，始對受處分人進
    行舉發，此乃執勤警員依法執行其公務，受處分人若非確有
    違規情事，衡情執勤警員與本件受處分人素不相識，亦無任
    何嫌隙恩怨可言，當無故意設詞誣攀之理，亦無捏造事實構
    陷受處分人之必要。況員警執行公務本身受行政懲處責任之
    監督，到庭具結作證更以刑罰擔保其真實性，殊無甘冒行政
    懲處及刑法偽證罪責任，而刻意誣陷受處分人之必要。受處
    分人前開所辯，尚非有理，而不足採。
  (二)至受處分人辯稱舉發員警未拍照舉證云云。惟按警察舉發交
    通違規行為，並不以照片為必要之證明方法，若強求各種交
    通違規行為均需以照片為其裁罰依據，事實上殆不可行，蓋
    諸多違規行為之發生難以預期，違規狀態稍縱即逝，如闖紅
    燈（在未設置闖紅燈自動照相儀器之處所）；未戴安全帽之
    騎士見警攔查，隨即戴上安全帽；未繫安全帶之汽車駕駛見
    警攔查，隨即繫上安全帶等情形，根本無法期待此類違規行
    為均須照相為證。且本件違規停車並非採逕行舉發之方式為
    舉發，本案自不因無舉發照片而影響舉發之效力，是本件縱
    然未能照相存證，仍無礙於受處分人本件違規事實之認定。
  (三)末按駕駛人駕駛車輛，應遵守道路交通標誌、標線、號誌之
    指示、警告、禁制規定，道路交通管理處罰條例第4條第1項
    前段定有明文。又道路交通標誌、標線、號誌，係交通主管
    機關依道路交通狀況及用路人之需要而依法設置，故駕駛人
    有遵守標誌、標線、號誌指示之義務，駕駛人不得僅憑其個
    人認知或價值判斷，或主觀認為其行為不致影響交通秩序、
    安全，而任意決定不予遵守，否則將使交通秩序大亂，非但
    影響道路交通安全及用路人權益，亦將使道路交通標誌、標
    線、號誌形同虛設。而本件違規路段既劃有紅線，即屬於不
    得臨時停車路段，除法律上特別容許之事由外，即禁止任何
    停車之行為，受處分人既有停車之事實，縱令其停車時間極
    為短暫，依法仍須處罰，受處分人所稱引擎未熄火云云，尚
    難構成法律上之正當理由，受處分人自不得據此解免「在設
    有禁止臨時停車標線處所臨時停車」之違規責任。
  (四)綜上所述，本件受處分人上開違規事實既可認定，則原處分
    機關依道路交通管理處罰條例第55條第 3款裁處受處分人罰
    鍰300元，於法並無不當。本件異議為無理由，應予駁回。
五、據上論斷，應依道路交通管理處罰條例第87條第2 項、道路
    交通案件處理辦法第19條，裁定如主文。
中    華    民    國    97    年    2     月    19    日
                    交通法庭    法  官  簡婉倫
以上正本證明與原本無異
如不服本裁定，應於送達後5日內，向本院提出抗告狀。
中    華    民    國    97    年    2     月    19    日
                                書記官  林盛輝


司法院資訊處製作；財團法人民間司法改革基金會備份。
